【裁判字號】    98,交簡上,94
【裁判日期】    980604
【裁判案由】    公共危險
【裁判全文】
臺灣臺南地方法院刑事判決            98年度交簡上字第94號
上  訴  人  乙○○
即  被  告
上列上訴人即被告因公共危險案件，不服本院98年度交簡字第57
7號中華民國98年3月10日第一審簡易判決（聲請簡易判決處刑書
案號：98年度偵字第2893號），提起上訴，並就被訴事實為有罪
之陳述，本院管轄之第二審合議庭裁定進行簡式審判程序，判決
如下：
    主  文
上訴駁回。
    事實及理由
一、本案經本院審理結果，認第一審判決對被告乙○○論以刑法
    第一百八十五條之三之不能安全駕駛動力交通工具罪，量處
    罰金新臺幣（下同）九萬元，並諭知易服勞役之折算標準，
    其認事用法及量刑均無不當，應予維持，並引用第一審判決
    書記載之事實、證據及理由（如附件）。
二、上訴人即被告上訴意旨雖以：被告高齡六十五歲，患有慢性
    氣道阻塞、酒精性肝硬化、睡眠障礙、腎結石等疾病，為了
    生活猶須忍痛外出謀生，被告太太則患有痛風性關節炎，發
    作時即無法洗衣煮飯，須被告外購飲食及載送就醫，被告因
    此屢有輕生念頭，本次車禍被告自知有錯，除向被害人道歉
    外，並於民國九十八年三月十一日達成和解，經過此一事件
    教訓，被告已深知悔悟，爾後絕不再犯，原審判處罰金九萬
    元，被告實無力繳納，請求法院減低罰金，更為適當之判決
    。然而，關於刑之量定，係實體法上賦予法院得為自由裁量
    之事項，倘其未有逾越法律所規定之範圍，除顯有失出失入
    等科罰與罪責不相當之情形外，應予尊重，不得任意加以指
    摘；原審量刑之酌科，係審酌被告服用酒類後之呼氣酒精測
    試濃度、因酒後駕車肇事，致他人車輛受損，及犯後坦承酒
    後駕車，尚有悔意等與犯行不法內涵相關之一切情狀而為謹
    慎之裁量，無何科罰與罪責不相當之瑕疵可指。至被告與被
    害人於原審判決後之翌日雖有就被害人車輛受損部分，達成
    民事上調解（見本院卷第七頁被告提出之調解筆錄影本一件
    ），然此原本就是被告應負之民事賠償責任，且被告酒後駕
    車所造成之危害，除了使被害人受到車損外，也影響到其他
    用路人之生命身體安全，尚難徒憑被告已就被害人之車損與
    被害人個人達成和解，即將其所涉犯之酒後駕車刑責予以減
    輕或免除。被告上訴意旨徒以其年事已高，患有慢性疾病及
    無力負擔罰金之金額云云，即指摘原判決處刑失當，難認為
    有理由，應予駁回。
據上論斷，應依刑事訴訟法第四百五十五條之一第一項、第三項
、第三百六十四條、第二百七十三條之一第一項、第三百七十三
條、第三百六十八條，判決如主文。
本案經檢察官甲○○到庭執行職務。
中    華    民    國    98    年    6     月    4     日
                  刑事第九庭  審判長  法  官  蔡奇秀
                                      法  官  蔡盈貞
                                      法  官  林欣玲
以上正本證明與原本無異。
本件不得上訴。
                                      書記官  鄭佩玉
中    華    民    國    98    年    6     月    4     日
附錄本案論罪科刑法條：
刑法第185條之3
服用毒品、麻醉藥品、酒類或其他相類之物，不能安全駕駛動力
交通工具而駕駛者，處1年以下有期徒刑、拘役或科或併科15萬
元以下罰金。


司法院資訊處製作；財團法人民間司法改革基金會備份。
